# 陈版，请教您一个首次执行日的问题

提问人：shafeng1980 时间：2010-07-01 21:28:27
因为央企执行新准则除了那 24 家都是 20080101 ，但是按照问答 7 号，以及此外您在一个帖子中也提到就目前的IPO项目看，为了和已上市公司的会计基础具有可比性，一般是自 2007 年度开始执行新准则，并将 2007 年 1 月 1 日作为新准则的首次执行日。对于这些央企上市，如何调解这个问题？因为我理解对于利润表我理解没什么影响，但是如果资产负债表，我觉得还是有区别的吧。谢谢您

回答人：chenyiwei
回复 楼主 shafeng1980 的帖子我以前遇到的一个案例是：集团公司和拟上市公司的法定报表的首次执行日均为 2008 年 1 月 1 日（与国资委的规定一致），但企业在与国资委沟通后，国资委允许公司在上市后，就以 2007 年 1 月 1 日为首次执行日和以 2008 年 1 月 1 日为首次执行日所导致的报表差异（主要是那些新旧准则存在差异但根据 38 号准则规定不得追溯调整的项目）在 2008 年度一次性对法定报表进行调整，使 2008 年末的资产负债表所列资产、负债、净资产事实上体现假定 2007 年 1 月 1 日为首次执行日的状态。这样也消除了法定报表和IPO申报报表之间的差异，也没有后续影响。